# 销售权转让的处理

提问人：srmx1222 时间：2018-03-29 11:27:16
各位老师，请教一个问题，A、B公司都属于C集团下面的子公司，A公司属于制造企业，目前产品销售由其自己的销售部门进行，B公司属于销售公司，A公司计划将其生产产品对外的销售权卖给B公司，销售部门人员移交B公司，A公司将产品按照略低于市场价格销售给B公司，由B公司对外销售，A公司将销售权卖给B公司的价格经过评估确认，款项一次性支付或分期支付，请问，该销售权的转让是否构成业务转让？A、B 公司对于该转让业务如何入账？

回答人：chenyiwei
这种销售权不构成一项独立业务，不作为业务转移或业务合并处理。如果A从外部非关联方招聘代理商时，也要求代理商支付相当金额的款项才能获得销售权的，则才能证明该交易是公允的；否则，A、B双方均按权益性交易处理。

提问人：srmx1222 时间：2018-03-30 08:48:36
请问陈版主，如果该项交易是公允的，这种销售权的交易有两种情况，第一种是有期限，期限假设 10 年，金额 2000 万，那么对于卖方来说 2000 万是否应该作为递延收益，在 10 年内摊销入收入，而买方作为无形资产， 10 年内摊销成本；第二种情况，如果该销售权买卖无期限，那么卖方出售销售权的 2000 万收益是否也应该预计个期限递延入收入，买方作为无形资产，该无形资产作为无固定期限的无形资产，不摊销，每年做减值测试。是否合适？

回答人：chenyiwei
1 、有明确约定期限的处理合理。 2 、对无明确约定期限的情形，你所建议的处理不对称，建议对称，不能一方认为期限不确定而另一方估计一个期限来摊销。